【裁判字號】    95,裁,1966
【裁判日期】    950831
【裁判案由】    營業稅
【裁判全文】
最  高  行  政  法  院  裁  定
                                     95年度裁字第01966號
抗  告  人  衍豐企業有限公司
代  表  人  沈素真
上列抗告人因與相對人財政部臺灣省北區國稅局間營業稅事件，
對於中華民國94年12月6日臺北高等行政法院94年度訴字第1017
號裁定，提起抗告。本院裁定如下︰
    主  文
抗告駁回。
抗告訴訟費用由抗告人負擔。
    理  由
一、本件因原處分機關臺北縣稅捐稽徵處（因營業稅於92年1月1
    日回歸財政部所屬各區國稅局課徵，故本件於原審起訴時應
    以財政部臺灣省北區國稅局為被告）以抗告人於民國（下同
    ）88年至89年間無進貨事實，卻持萬商建設有限公司等6家
    公司開立之發票作為進項憑證，申報扣抵營業稅新臺幣（下
    同）28萬9,935元。除對抗告人補徵營業稅外，並依行為時
    營業稅法第51條第5款規定對抗告人處以所漏稅額5倍之罰鍰
    。抗告人不服申經復查改處以所漏稅額1倍之罰鍰計28萬9,9
    00元。抗告人仍不服，循序提起行政訴訟。經原裁定以：抗
    告人係於92年5月22日收受訴願決定書，其提起行政訴訟期
    間，應自92年5月23日起算，扣除在途期間2日，至同年7月
    24日即已屆滿。抗告人遲至94年4月1日始向原審法院起訴，
    已逾提起撤銷訴訟之法定不變期間等語，駁回抗告人在原審
    之訴。
二、本件抗告意旨略謂：抗告人為公司組織，其利害關係人有股
    東、員工、客戶等，而公司代表人無須事事向上開人員報告
    ，是上開人員不知本案乃當然之理，故計算提起訴訟之法定
    不變期間應從其知悉之時起算。為此訴請廢棄原裁定云云。
三、本院按：「撤銷訴訟之提起，應於訴願決定書送達後二個月
    之不變期間內為之。但訴願人以外之利害關係人知悉在後者
    ，自知悉時起算。」為行政訴訟法第106條第1項所明定。可
    知，訴願人若因不服訴願決定，提起撤銷訴訟，須於訴願決
    定書送達後2個月之不變期間內向高等行政法院提起之。至
    於該條項但書「自知悉時起算」之規定，則是針對訴願人以
    外之利害關係人，因其並未收受訴願決定書而為之規範，至
    於訴願人則無該但書規定之適用。經查：本件抗告人即是本
    件訴願之訴願人，並該訴願決定書業於92年5月22日送至「
    臺北縣新莊市○○路16之10號3樓」，由其同居人代收一節
    ，已經原審認定甚明，並有送達證書在訴願卷可按，故抗告
    人向原審提起撤銷訴訟，其起訴之法定不變期間，自應適用
    前述行政訴訟法第106條第1項前段所為「2個月」之規定，
    而無同條項但書規定之適用。是原審以抗告人遲至94年4月1
    日始向原審法院提起撤銷訴訟，已逾2個月之法定不變期間
    ，故其起訴不合法，予以駁回，即無不合。抗告意旨指摘其
    起訴期間應自股東、員工等利害關係人知悉時起算云云，核
    無可採。從而，本件抗告難認有理由，應予駁回。
四、依行政訴訟法第104條、民事訴訟法第95條、第78條，裁定
    如主文。
中    華    民    國    95    年    8     月    31    日
                  第四庭審判長法  官  黃  璽  君
                              法  官  黃  淑  玲
                              法  官  廖  宏  明
                              法  官  楊  惠  欽
                              法  官  林  樹  埔
以  上  正  本  證  明  與  原  本  無  異
中    華    民    國    95    年    9     月    1     日
                              書記官  張  雅  琴


司法院資訊處製作；財團法人民間司法改革基金會備份。
